臺灣彰化地方法院交通事件裁定　　　 100年度交聲字第1311號
原處分機關　交通部公路總局臺中區監理所彰化監理站
受處分人即
異　議　人　王春福
上列異議人即受處分人因違反道路交通管理處罰條例事件，對於
交通部公路總局臺中區監理所彰化監理站於民國100年9月30日所
為之處分（原處分案號：彰監四字第裁64-IA0000000號）聲明異
議，本院裁定如下：
   主  文
異議駁回。
   理  由
一原處分機關略以：異議人即受處分人王春福（下稱異議人）於
  民國（下同）100年8月13日11時23分許，駕駛車號A7-7306號
  號自小客車，在彰化縣福興鄉○○○○○路口，因「闖紅燈」
  違規，為彰化縣警察局交通警察隊員警以其有違反道路交通管
  理處罰條例第53條第1項規定之行為，掣單逕行舉發。嗣經原
  處分機關認定異議人違規屬實，遂於100年9月30日以彰監四字
  第裁64-IA0000000號裁決書，裁處異議人罰鍰新臺幣（下同）
  2700元，並記違規點數3點，於法應無不合等語。
二異議意旨略以：舉發違規路口有2至3秒四面紅燈以作為路口清
  空用之緩衝時間（下稱緩衝時間），並有1秒之誤差。而伊所
  駕駛之車輛實於該路口號誌為黃燈時即已越過停止線，並於緩
  衝時間內加速通過，是伊並無闖紅燈行為。再者，舉發照片上
  所示紅燈倒數計時器乃提早0.7秒在前述緩衝時間內亮起，是
  以該照片認為伊有闖紅燈之行為並不合理，爰依法聲明異議，
  請求撤銷原處分云云。
三按汽車駕駛人，行經有燈光號誌管制之交岔路口闖紅燈者，處
  1800 元以上5400元以下罰鍰，道路交通管理處罰條例第53條
  第1項定有明文。次按汽車駕駛人有闖紅燈或經以科學儀器取
  得證據，證明其違規之行為，當場不能或不宜攔截製單舉發者
  ，得逕行舉發，而其逕行舉發，應記明車輛牌照號碼、車型等
  可資辨明之資料，以汽車所有人為被通知人製單舉發，道路交
  通管理處罰條例第7條之2第1項第1款、第7款、第4項亦有明文
  。又汽車駕駛人違反該條例第53條第1項規定者，除應依該條
  所規定之罰鍰處罰外，並予記違規點數3點，同條例第63條第1
  項第3款亦規定甚明。
四經查：
 (一)異議人對於其於100年8月13日11時23分駕駛A7-7306號自小客
   車行經彰化縣福興鄉○○○○○路口等情，並不爭執，惟辯
   稱伊於黃燈時即已通過停止線等語。然查本件舉發違規地點
   設有微電腦線圈感應式闖紅燈照相器，而前開埋地式感應線
   圈之作用方式，係以感應線圈與路口號誌相互聯結，須於號
   誌顯示為紅燈時，車輛四個輪子輾壓過該相機之感應線圈後
   ，始會啟動相機拍照採證，此有彰化縣警察局100年9月19日
   彰警交字第1000069825號函附卷可按，並經證人即本件舉發
   員警賴淑杏到庭證述在卷（見本院訊問筆錄第2頁）。是依前
   開相機所拍攝之異議人違規採證相片2幀顯示，彰化縣福興鄉
   ○○○○○路口之黃燈號誌持續時間長達5.0秒（即採證照片
   所示之「1Y50」數據），已有充裕之時間，俾供駕駛人判斷
   是否前進或於停止線前停車，待下一次綠燈亮起再行，惟異
   議人行經前揭設有燈光號誌管制之交岔路口，於紅燈號誌亮
   起後第1.1秒之際，超越停止線，輾壓感應線圈（即採證照片
   第1張所示之「R011」數據），經偵測電腦判讀其越線行車而
   啟動拍攝第1張採證照片，然異議人駕駛該車於紅燈亮起後第
   2.3秒時，仍以43公里之時速前進（即採證照片第2張所示之
   「R023」及「V=43」數據），因而攝得第2張採證照片，足認
   異議人於前揭時、地駕駛上開車輛於紅燈已亮起1.1秒時，超
   越停止線，輾壓感應線圈，並於紅燈亮起2.3秒，仍繼續前進
   ，而有闖紅燈之違規行為。是異議人有前開違規行為，自堪
   認定。
 (二)異議人雖復以採證照片上所示紅燈倒數計時器乃提早0.7秒在
   緩衝時間內亮起，是以該照片作為闖紅燈之依據並不合理等
   語置辯，惟按行車管制號誌於圓形紅燈燈面旁，得附設可顯
   示紅色數字燈號之方形行車倒數計時顯示器，或可附設於黃
   燈鏡面內，用以表示行車管制號誌紅燈剩餘秒數，所顯示之
   剩餘秒數僅供參考，車輛仍應遵循當時顯示之燈號行止，道
   路交通標誌標線號誌設置規則第203條第2款定有明文，是依
   上開規定，行車倒數計時顯示器僅得附設非屬須強制裝設，
   且其顯示剩餘秒數亦僅供參考，故異議人自不得以交通號誌
   設立之行車倒數計時顯示器於緩衝時間內提早亮起，作為其
   免責之理由。又退步言，縱使前開行車倒數顯示器確實提早
   0.7 秒於緩衝時間內即亮起，然道路交通標誌標線號誌設置
   規則第206條第5款第1目規定「圓形紅燈」之行車管制號誌係
   表示禁止車輛通行，並不得超越停止線或進入路口，是駕駛
   人苟遇「圓形紅燈」，而有「超越停止線『或』進入路口」
   之舉，即屬闖紅燈甚明。從而本件異議人既已於該路口紅燈
   亮起後1.1秒，超越停止線，輾壓感應線圈，並於紅燈亮起後
   2.3秒繼續前進，已如前述，則縱使舉發違規路口處紅燈亮後
   1.1秒至2.3秒尚屬於前述之緩衝時間，揆諸前開說明，仍無
   礙於本件違規行為之認定，是異議人開前所辯，皆不足採。
五綜上，異議人於上揭時地有闖紅燈之事實，至堪確定。異議人
  提出之辯解既不能動搖本院對於上開違規事實之心證並產生合
  理懷疑，自無從推翻前開以科學方法嚴格取得之證據。從而原
  處分機關依道路交通管理處罰條例第53條第1項、第63條第1項
  規定，裁處異議人罰鍰2700元，並記違規點數3點，核無違誤
  ，本件聲明異議人之異議為無理由，應予駁回。
六據上論斷，應依道路交通管理處罰條例第87條第2項，道路交
  通事件處理辦法第18條，裁定如主文。
中    華    民    國   100    年    12    月    9     日
                           交通法庭   法  官  張鶴齡
以上正本證明與原本無異。
如不服本裁定，應於裁定送達後五日內向本院提出抗告狀(須附
繕本 )。
中    華    民    國   100    年    12    月    9     日
                                      書記官  許淑琴